【裁判字號】    90,交抗,200
【裁判日期】    900628
【裁判案由】    違反道路交通管理處罰條例
【裁判全文】
臺灣高等法院交通事件裁定                          九十年度交抗字第二號
    抗  告  人
    即受處分人  甲○○
右抗告人因違反道路交通管理處罰條例案件，不服臺灣臺北地方法院交通法庭，中華
民國九十年五月三十一日所為駁回其聲明異議之裁定（九十年度交聲字第三六九號）
，提起抗告，本院裁定如左：
    主  文
抗告駁回。
    理  由
一、按汽車行經無號誌之交岔路口，支線道車應暫停讓幹線道車先行，道路交通安全
    規則第一百零二條第一項第二款定有明文，又汽車駕駛人駕駛汽車違反道路交通
    安全規則，因而肇事致人受傷，吊扣其駕駛執照三個月至六個月，道路交通管理
    處罰條例（民國九十年一月十七日修正公布之道路交通管理處罰條例，其施行日
    期依同條例第九十三條規定須由行政院以命令定之，而行政院係於九十年四月三
    日以台九十交字第０一九三一七號令發布修正後之該條例自九十年六月一日起施
    行，以下所述及之本條例均係修正生效前之舊法，先予敘明）第六十一條第二項
    定有明文。
二、本件抗告人即受處分人甲○○於八十九年十二月八日上午八時五十五分許，駕駛
    車號ＢＦ－六八九二號自用小客車，沿台北市○○區○○街一二０巷由西往東方
    向行駛，途經台北市○○區○○街一二０巷與松信路無號誌之交岔路口，因松信
    路為幹線道，虎林街一二０巷為支線道，抗告人本應注意其所行進方向之支線道
    車應讓松信路上之幹線道車先行，而依當時情形又非不能注意，竟疏未注意將其
    所駕駛汽車暫停讓松信路上之汽車先行，即貿然通過該路口，而使其所駕駛汽車
    因此撞及由松信路由南往北行駛，由程虹搖所騎乘之ＤＲＦ－一一一號輕型機車
    ，程虹搖因此人車倒地，受有膝蓋、手臂擦傷之傷害，經警到場處理及繪製現場
    圖並對抗告人、程虹搖偵訊後，嗣由台北市政府警察局交通警察大隊第四組（以
    下稱台北市交大）警員鄭美惠以抗告人有違反前揭道路交通安全規則第一百零二
    條第一項第二款及道路交通管理處罰條例第六十一條第二項規定之行為掣單舉發
    ，經將舉發通知單送達於抗告人後，抗告人於舉發通知單上所載應到案日期前向
    原處分機關提出申訴，經原處分機關請舉發單位即台北市交大調查，經該大隊調
    查結果，仍認抗告人有前開違規行為，原處分機關即以抗告人有違反前揭道路交
    通管理處罰條例第六十一條第二項規定之行為，於九十年四月十七日逕行裁處吊
    扣抗告人駕駛執照三個月。
三、抗告人於原審承認有於前開時間駕駛前揭車號自用小客車，在前述地點與程虹搖
    所騎乘之機車肇事之事實，核與卷附之道路交通事故調查報告表所記載之情形相
    符，並經證人即騎乘上開機車之程虹搖於原審九十年五月十六日調查時供述明確
    （當日訊問筆錄參照），惟否認有違反道路交通管理處罰條例第六十一條第二項
    規定之行為，辯稱：我並沒有違規云云。惟查本件交通事故之所以發生，據證人
    程虹搖於原審九十年五月十六日調查時一再堅指其通過路口前，有左右看，是抗
    告人未暫停讓其先通過，致其煞車不及所致（當日訊問筆錄參照），且抗告人於
    案發後接受警員偵訊時，供稱其於通過該路口前有發現程虹搖所騎乘之機車（原
    審卷內之交通事故談話紀錄表參照），則抗告人所行駛之虎林街一二０巷既屬支
    線道，其於通過該路口前，已發現在屬幹線道之松信路上有程虹搖所騎乘機車前
    來，其本應注意依前開道路交通安全規則第一百零二條第一項第二款規定，暫停
    讓程虹搖所騎乘機車先為通過該路口，而依當時情形又非不能注意，竟疏未注意
    將其所駕駛汽車暫停，即貿然通過該路口，其有違反道路交通安全規則之事實甚
    明，且程虹搖因本件事故之發生，而受有膝蓋、手臂擦傷傷害之事實，據程虹搖
    於原審九十年五月十六日調查時供述明確外（見原審該日訊問筆錄），另本件現
    場處理警員亦在道路交通事故補充資料表上記載，程虹搖受有「身體多處擦傷」
    之傷害，是由程虹搖及現場處理警員在道路交通事故補充資料表上所為上開記載
    綜合以觀，足證程虹搖確有受傷，不因其僅受些微之擦傷，未前往醫院驗傷，而
    影響關於肇事致人受傷之認定，是抗告人雖以前開情詞置辯，尚非可採。本件事
    證明確，抗告人之違規行為堪以認定。
四、原審以抗告人駕駛汽車確有違反前揭道路交通安全規則第一百零二條第一項第二
    款之規定，並因而肇事使程虹搖受傷，認原處分機關依道路交通管理處罰條例第
    六十一條第二項吊扣受處分人之駕駛執照三個月，洵無違誤，而認抗告人之異議
    為無理由，予以裁定駁回。經核原裁定於法並無不合，抗告意旨執證人程虹搖證
    稱：通過路口前有左右看等詞，指抗告人未暫停讓其先通過，此表示程虹搖有看
    到抗告人，但完全不煞車來撞抗告人之車，為何會是抗告人之錯，交通事故談話
    紀錄表記載：抗告人通過路口前有看到程虹搖，又不停下來強行通過該路口云云
    。如果真如此，抗告人何必申訴，當時之情況係抗告人之車頭與左轉計程車平行
    ，抗告人停下來再次確認後方並無來車，才加油要前行，前行到方向盤與計程車
    平時，抗告人才用眼角餘光發現到程虹搖以極快之車速撞上抗告人之車，抗告人
    發現程虹搖時，程虹搖在計程車後車尾距抗告人之車約四公尺處等詞，提起抗告
    。惟查抗告人係行駛於支線道，其於通過路口前，已發現在幹線道之松信路上有
    程虹搖所騎乘機車前來，其未讓幹線道車先行，因而肇事致人受傷，已詳如前述
    。抗告人仍執前詞指摘原裁定不當，為無理由，應予駁回。
據上論斷，應依道路交通案件處理辦法第二十六條，刑事訴訟法第四百十二條，裁定
如主文。
中      華      民      國    九十      年      六      月    二十八    日
                              臺灣高等法院交通法庭
                                  審判長法  官  張  連  財
                                        法  官  張  傳  栗
      法  官  李  英  勇
右正本證明與原本無異。
不得再抗告。
                                        書記官  倪  淑  芳
中      華      民      國    九十      年      六      月    二十九    日


司法院資訊處製作；財團法人民間司法改革基金會備份。
